臺灣臺南地方法院刑事判決　　　　　　　　　　　　　　九十一年度易字第一七號
　　公　訴　人　臺灣臺南地方法院檢察署檢察官
　　被　　　告　乙○○
　　　　　　　　丙○○
右列被告因傷害案件，經檢察官提起公訴（九十年度偵字第一０五二二號），本院判
決如左：
    主  文
乙○○被訴傷害部分公訴不受理。
丙○○被訴恐嚇部分無罪；被訴傷害部分公訴不受理。
    理  由
一、公訴意旨略以：被告乙○○、丙○○二人與告訴人甲○○、丁○○二人為親戚關
    係，雙方於民國九十年六月十六日凌晨二時十五分許，在臺南市○區○○街一段
    九十號前，因細故發生口角，被告乙○○、丙○○二人竟共同基於傷害人身體之
    犯意，共同出手毆打丁○○、甲○○，致丁○○、甲○○分別受有「頭部外傷併
    頭皮撕裂傷及擦傷、左耳瘀血、右側第六肋骨骨折、右腰瘀血」及「下巴及右上
    臂瘀青、右小腿擦傷」等傷害，而被告丙○○於離去上址前，另基於恐嚇之故意
    ，以「要找二、三百位飆車族至店門口不讓你做生意」等言詞恐嚇告訴人丁○○
    ，使告訴人丁○○心生畏懼，致生危害於安全，因認被告乙○○涉有刑法第二百
    七十七條第一項之普通傷害罪嫌。被告丙○○則涉有刑法第二百七十七條第一項
    之普通傷害及同法第三百零五條之恐嚇罪嫌云云。
二、不受理部分
  (一)按告訴乃論之罪，告訴人於第一審辯論終結前得撤回其告訴，又告訴經撤回者，
    應諭知不受理之判決，刑事訴訟法第二百三十八條第一項、第三百零三條第三款
    分別定有明文。
  (二)經查本件告訴人丁○○、甲○○告訴被告乙○○、丙○○二人傷害案件，經本院
    核係觸犯刑法第二百七十七條第一項之普通傷害罪，依同法第二百八十七條前段
    之規定，須告訴乃論。茲據告訴人丁○○、甲○○二人當庭分別陳明撤回對被告
    乙○○、丙○○之告訴，有本院九十一年一月二十五日訊問筆錄在卷可稽，並有
    撤回告訴狀一紙在卷足稽，揆之首開說明，本件傷害部分自應諭知不受理之判決
    。
三、無罪部分
  (一)按犯罪事實應依證據認定之，無證據不得推定其犯罪事實。又不能證明被告犯罪
    者，應諭知無罪之判決，刑事訴訟法第一百五十四條、第三百零一條第一項分別
    定有明文。又告訴人之告訴，本以使被告受刑事訴追為目的，故其陳述是否與事
    實相符，自應調查其他證據，以資審認（最高法院五十二臺上字第一三００號判
    例意旨參照）。
  (二)本件公訴人認被告丙○○另涉有刑法第三百零五條之恐嚇罪嫌，無非以告訴人丁○○、甲○○之指訴為主要論據。然訊據被告丙○○堅決否認有上開恐嚇之犯行
    ，辯稱：伊當天是去勸架，並沒有出言恐嚇等語。經查：告訴人丁○○固於警訊
    及偵查中均指稱被告丙○○有於右揭時地，嚇稱：要找二、三百位飆車族至伊店
    門口不讓伊做生意，致伊心生畏懼云云，惟其於本院審理時則供稱：當時大家口
    氣都不好，伊已經不太記得被告丙○○是否有說恐嚇的話等語（見本院九十一年
    一月二十五日訊問筆錄及九十一年二月二十五日審判筆錄），是以告訴人丁○○
    對於本案被告丙○○涉及恐嚇之關鍵情節，供述不一，其指訴已有瑕疵，是否與
    事實相符非無可疑。再證人即告訴人丁○○之妻甲○○雖於偵查時陳稱被告丙○○有出言恐嚇，然其於本院審理時復又供稱：當時很吵，沒有聽到被告丙○○說
    甚麼等語，且當時在場之證人鄭進富、洪彩雲及乙○○分別於警訊及偵審中均供
    述當天未聽到被告丙○○有說要找二、三百位飆車族至告訴人丁○○店門口不讓
    丁○○做生意的話（見警訊筆錄、九十年度偵字第一０五二二號偵查卷第十二至
    十四頁、本院九十一年一月二十五日訊問筆錄及九十一年二月二十五日審判筆錄
    ），則本案被告丙○○是否有出言恐嚇，除告訴人丁○○有瑕疵之指訴外，並無
    其他聽到，況被告丙○○與告訴人丁○○於同日（即九十年六月十六日），既己
    因細故發生口角，業據告訴人丁○○與被告丙○○於警訊及偵審中陳明在卷，則
    雙方在爭執中自無可期待其仍能理性溝通，故縱被告丙○○有用語強烈之情形，
    亦係因一時氣憤，尚難認被告丙○○有恐嚇之犯意。此外，復查無其他積極證據
    ，足資證明被告丙○○確有公訴人所指之恐嚇犯行，既不能證明犯罪，揆諸前揭
    說明，就此部分自應為無罪之諭知。
據上論斷，應依刑事訴訟法第三百零一條第一項、第三百零三條第三款，判決如主文
。
中    華    民    國      九十一    年      三      月        十一      日
                                臺灣臺南地方法院刑事第三庭
                                    審判長法  官  李政庭
                                          法  官  林彥君
              法  官  林佩儒
右正本證明與原本無異
如不服本判決，應於送達後十日內，向本院提出上訴狀
                                          書記官   廖文靜
中    華    民    國      九十一    年      三      月        十一      日
